# 合并抵消事项

提问人：jangyanbo 时间：2017-02-24 17:16:34
陈老师好！关于合并抵消事项向您请教 a集团公司下属子公司甲乙公司 2016 年度，甲公司向乙公司销售一批材料，确认应收 1000收入 900 应交税金-销项 100 ，成本 800 存货 800 ，上述交易发生在 2016 年度 12 月 31 日，乙公司因未接到甲公司的发票和存货未进行账务处理！请问陈老师如下抵消方式那个更合理呢！ 合并方式 1 ：在合并报表上乙方视同已收到甲方的发票和存货补账，然后再按照正常的抵消方式抵消！ 合并方式 2 、在合并报表上做如下调整分录 借：收入 900 借：管理费用 100 贷方：应收账款借：存货 800 贷方：主营业务成本 800 原因为！乙方因未接到甲方的存货和发票没有进行账务处理时正确的，且乙方未获取发票没有获得抵扣销项的权利！甲方发生的销项 100 视同管理不善增加的合并报表上的管理费用处理！ 陈老师如上述抵消都不合理的话，如何进行会计处理呢

回答人：chenyiwei
计入管理费用不恰当，因为日后乙公司收到甲公司开出的发票后仍可以申报抵扣，并未发生税款损失。
建议的抵销分录： 借：营业收入 900 ，借：其他流动资产——待抵扣进项税额 100 ，贷：应收账款 1000 借：存货 800 ，贷：营业成本 800